臺灣高等法院刑事判決　　　　　　　　95年度上訴字第2646號
上　訴　人
即　被　告　庚○○
上　訴　人
即　被　告　甲○○
　　　　　　　　　　住臺北市○.
前列二人共同
選任辯護人　黃虹霞律師
上列上訴人因過失致死案件，不服臺灣板橋地方法院93年度訴字
第2249號，中華民國95年5月5日第一審判決（起訴案號：臺灣板
橋地方法院檢察署93年度偵字第8505號），提起上訴，本院判決
如下：
    主  文
原判決撤銷。
庚○○從事業務之人，因業務上之過失致人於死，處有期徒刑柒
月，減為有期徒刑參月又拾伍日，如易科罰金，以銀元參佰元即
新臺幣玖佰元折算壹日。
甲○○從事業務之人，因業務上之過失致人於死，處有期徒刑捌
月，減為有期徒刑肆月，如易科罰金，以銀元參佰元即新臺幣玖
佰元折算壹日。
    事  實
一、庚○○為建築師，係臺北縣永和市○○路522 號、524 號「
    恆豐大樓」設計人暨監造人；甲○○係承造該大樓之「東基
    營造股份有限公司」（下稱東基公司）工地主任，監造該大
    樓為其等業務，是2 人均係從事於業務之人。其等於民國82
    年間監造該大樓時應注意該大樓522 號（以下所指本大樓均
    係指522 號乙棟）9 樓之4 與同棟10樓之2 間之排氣管道間
    就浴廁之排放廢氣，應以管道或管道間連結方式，以使浴廁
    廢氣可循此，自大樓屋頂排出戶外，而依當時客觀之情形，
    亦能注意，且無不能注意情事。詎其等在興建該大樓時，未
    使該大樓9 樓之4 與10樓之2 排氣管道間以管道或管道間連
    結，嗣該大樓6 樓之4 住戶宋又萱於92年7 月15日夜間至翌
    日清晨某時，於沐浴時，因住處陽台之通風不良，致一氧化
    碳中毒（經送三軍總醫院急救無效，仍宣告死亡），而熱水
    器持續燃燒所產生之一氧化碳無法有效自管道間排放至頂樓
    屋外，遂自9 樓之4 以下管道間流竄以下各樓層；該大樓52
    2 號9 樓之4 住戶癸○○旋於同月16日上午8 時許、子○○
    於同日下午1 時許（起訴書誤載為同日上午8 時許），522
    號7 樓之4 永達興股份有限公司員工（起訴書誤載為住戶）
    乙○○於該日下午1 時30分許（起訴書誤載為同日下午3 時
    50分許）、同公司員工辛○○於同日下午3 時許、同公司員
    工己○○於同日下午4 時許、5 樓之4 住戶董淑君、朱慈蓉
    、丑○○於同日晚間7 時50分許（董淑君、朱慈蓉送醫後，
    仍因一氧化碳中毒死亡）、4 樓之4 住戶壬○○於同日晚間
    9 時30分許、2 樓之1 住戶寅○○於同日晚間9 時30分許（
    起訴書誤載為晚間9 時40分許），各因昏迷或身體不適，經
    發覺送醫急救（過失傷害部分均未據告訴）。
二、案經臺灣板橋地方法院檢察署檢察官相驗後主動簽分偵查起
    訴。
    理  由
一、訊據被告庚○○坦承其為建築師，亦係該大樓設計人暨監造
    人之建築師，被告甲○○亦坦承在該大樓所餘黏貼磁磚及整
    理內部前之施工期間，為該工程工地主任，又其等且均不否
    認在前揭時、地，死者宋又萱、董淑君、朱慈蓉及被害人癸○○、子○○、己○○、辛○○、乙○○、丑○○、壬○○
    、寅○○等分別因瓦斯中毒死亡及身體不適送醫，然矢口否
    認其等有任何過失，被告庚○○辯稱：其於設計該棟大樓時
    ，即已考慮通風問題，本件瓦斯中毒肇因於宋又萱將門窗密
    閉，使用瓦斯不當所致等語；被告甲○○則辯以：渠係依照
    設計圖施工，並未偷工減料，該大樓浴室通風機部分，建築
    法規並未規範，且依其向來之施工情形，均未曾要求抽風機
    須安裝排管至管道間，故渠無過失可言等語。
二、經查：
  (一)宋又萱、董淑君、朱慈蓉死亡之事實，業經檢察官率同檢驗
    員勘驗屬實，有勘驗筆錄可稽，並製有驗斷書、相驗屍體證
    明書在卷可稽，另有屍體照片、宋又萱三軍總醫院急診護理
    評估表、檢驗報告、心肺復甦術記錄、急診醫護生命徵候記
    錄、急診病歷、臨床病理科分析報告單可佐，核與宋又萱之
    父、兄戊○○、丁○○、被害人家屬丙○○所述相符。又癸○○、子○○、己○○、辛○○、乙○○、丑○○（並造成
    流產）、壬○○、寅○○因本件身體不適送醫，除據渠等警
    詢中陳述綦詳外，復有證人即本件救護消防人員郭獻鴻暨余
    岐育、證人即該大樓警衛江其增暨蔡育民、證人即5 樓之3
    住戶暨協助救護者吳世仁等警詢中之證述得據，且有丑○○
    三軍總醫院住院病歷、出院病歷摘要、臨床病理科分析報告
    單、治療記錄、醫院護理評估表、護理記錄、壓脈搏呼吸記
    錄、體溫表、臺北縣政府消防局救護紀錄表、吳世仁協助救
    護現場草圖等在卷足證。
  (二)宋又萱死亡乙事，經法務部法醫研究所方中民法醫鑑定，其
    結果認經由屍體頸部抽出血液做一氧化碳分析，含量達百分
    之76.5，故為一氧化碳中毒窒息死亡無誤，又因同大樓中，
    尚有另樓層住戶中毒事件發生，經查驗大樓，似乎係自6 樓
    往上下散播一氧化碳，以致發生死亡，復由5 樓之4 死者董
    淑君血液中一氧化碳含量為百分之38.8，亦屬意外死亡，可
    得證之，有該研究所（92）法醫所醫鑑字第1025號鑑定書附
    卷堪憑。又證人即臺北縣政府消防局（下稱消防局）火災調
    查課本件鑑定人蔡國華於94年6 月2 日原審審理中結證：一
    氧化碳為無色、無味之有毒氣體，在空氣不流通，氧氣供應
    不足情況下，即產生一氧化碳，吸入後常發生昏迷及脫糞現
    象；死者宋又萱住處浴室係利用抽風機抽風，將空氣抽至浴
    室管道間排出，該處陽台鋁窗雖打開1 片，然如空氣無法流
    通，以供應瓦斯熱水器燃燒所需之空氣量，仍會產生一氧化
    碳，而瓦斯本身係可燃性氣體，無色、無味、無毒，但瓦斯
    公司為警示用戶，故加入臭氣，然瓦斯如燃燒不完全，祗要
    瓦斯燃燒所需氧氣下限足夠，即可繼續燃燒；本件經研判係
    死者宋又萱沐浴時發生一氧化碳中毒，因伊同樓層其餘5 間
    住戶均未發生中毒現象，而同為門牌之4 之各樓層住戶則均
    有一氧化碳中毒現象，因此該一氧化碳中毒流竄原因，唯一
    因素在於浴室之管道間，之4 住戶9 樓以下各樓層浴室管道
    間均暢通，然9 樓之4 與10樓之2 （按證人就此誤述為10樓
    之4 ，10樓以上住戶之空間設計與9 樓以下不同，故編號有
    異）間之浴室管道間上方遭水泥封死（按應係排氣管遭截斷
    ，詳如下述），據此可研判6 樓之4 發生一氧化碳中毒後，
    一氧化碳隨浴室管道間流竄至各樓層，至9 樓之4 浴室天花
    板後，已無法往上流竄，乃再往下流竄至6 樓之4 以下之各
    樓層所致等語（參見原審卷1 第217 頁至第221 頁），至為
    明確。茲證人蔡國華為臺灣警察專科學校消防安全科畢業，
    從事消防業務12年，曾從事實際消防工作5 年，及歷練消防
    人員訓練工作，且從事火災原因調查及鑑定約4 年等學經歷
    ，稽以丁○○發覺宋又萱昏迷時，確有脫糞現象，又董淑君
    、朱慈蓉、丑○○、癸○○、子○○、己○○、辛○○、乙○○、壬○○、寅○○各有不同程度之昏迷及不適情狀，復
    有前揭法醫鑑定結果可據，顯見證人蔡國華所為關於本件中
    毒原因之判斷，應屬可採。
  (三)被告於94年10月28日刑事補充答辯狀及同年12月5 日刑事陳
    報狀中分別陳稱，該大樓確有排氣管之施作，並按圖施工，
    且係依慣例，為維美觀等，以管道間將管線圍起處理，管道
    間可通達屋頂，浴廁廢氣可循此管道間，自大樓屋頂排出戶
    外，6 樓之4 以下水電管線由管道間直上至9 樓之4 ，後因
    10樓之隔間與9 樓以下不同，故9 樓之4 管道間90度右轉沿
    9 樓之4 頂板再左轉90度循10樓以上之管道間直達屋頂右邊
    第2 個「土地公（頂樓排氣座）」排除（參見原審卷3 第21
    頁、第23頁、第86頁），此並有原審依職權調閱該大樓之建
    築設計圖可據憑，是本件該大樓之設計，實有排氣管道間之
    設計。
  (四)按建築法第13條於89年12月20日修正時規定：「（第1 項）
    本法所稱建築物設計人及監造人為建築師，以依法登記開業
    之建築師為限。但有關建築物結構及設備等專業工程部分，
    除五層以下非供公眾使用之建築物外，應由承辦建築師交由
    依法登記開業之專業工業技師負責辦理，建築師並負連帶責
    任。（第2 項）公有建築物之設計人及監造人，得由起造之
    政府機關、公營事業機構或自治團體內，依法取得建築師或
    專業工業技師證書者任之。（第3 項）開業建築師及專業工
    業技師不能適應各該地方之需要時，縣（市）政府得報經內
    政部核准，不受前二項之限制。」而其修正前係規定：「（
    第1 項）本法所稱建築物設計人及監造人為建築師，以依法
    登記開業之建築師為限。但有關建築物結構與設備等專業工
    程部分，除五層以下非供公眾使用之建築物外，應由承辦建
    築師交由依法登記開業之專業工業技術師負責辦理，建築師
    並負連帶責任。（第2 項）公有建築物之設計人及監造人，
    得由起造之政府機關、公營事業機構或自治團體內，依法取
    得建築師或專業工業技師證書者任之。（第3 項）開業建築
    師及專業工業技師不能適應各該地方之需要時，省政府得報
    經內政部核准，不受前二項之限制。」此所指連帶責任，固
    應解為民事之連帶責任，惟其核心意義乃在於課以建築師就
    其建物設計及監造，負有維護建物使用者安全之最終保護責
    任，而非得由其他人員替代。又同法第15條第1 項復規定：
    「營造業應設置專任工程人員，負承攬工程之施工責任。」
    綦詳。依內政部70年11月28日台內營字第054959號函釋，所
    謂建築技術成規包含兩義，一為往昔所存建築技術模制，一
    為現行法令所為建築技術規定，前者為建築技術習慣上應遵
    守之常則，後者為主管建築機關審查給照實施建築管理之準
    據。故有關大樓區分所有建物各建物室內排氣管之設計與施
    工乙節，一為前述往昔所存建築技術模制，而非主管建築機
    關審查給照實施建築管理之準據，復有臺北縣政府94年7 月
    22日本府工建字第0940527313號函附卷可憑。從而，關於本
    件所爭之浴室內排氣管道間之設計暨監造，依前述修正前建
    築法第13條第1 項前段規定，作為建築師之被告庚○○仍應
    負監造責任。
  (五)該大樓之設計人及監造人為被告庚○○，承造人為東基公司
    ，有該建物臺北縣工務局使用執照可稽（參見原審卷1 第11
    6 頁），該使用執照所附電話配管圖上固有冠誠建設股份有
    限公司（下稱冠誠公司）資料附記其上（參見原審卷1 第11
    7 頁），惟該電話配管與本件之浴廁排氣管之設計與施工，
    乃屬二事，況該附記資料亦無任何關於本件大樓配管設計者
    之說明，是以，辯護人據以認為該建物之水電工程設計並非
    被告庚○○，其施工者，並非被告甲○○所屬之東機公司，
    要無理由。又被告雖提出冠誠與椿元工程顧問有限公司（下
    稱椿元公司）間簽訂之工程委託設計契約書，另辯稱：關於
    前揭排氣管道間之設計及施工，係東基公司委託冠誠公司，
    冠誠公司再委託椿元公司施工，其等無施工責任云云。然觀
    諸該契約第4 條款之約定，足見其等公司間之委託工作範圍
    乃設計包括電氣（高、低壓）、消防等完成本工程所需設計
    圖說及文書資料，有該契約書附卷可按，是該契約之內容與
    本件排氣管道間之設計施工有間，不可混為一論。職此，被
    告諉稱其無設計、施工責任云云，顯非足取。基於上開說明
    ，被告庚○○既為本件大樓之建築師，關於排氣管道間之施
    工，其當然應負監造責任，況且，縱該大樓之起造人將此部
    分工程委由他人設計施工，被告庚○○之上開責任，非得遽
    予減免。
  (六)原審於94年11月15日履勘現場，其結果認：該大樓9 樓之4
    浴室天花板內透氣管道間之磚塊敷設，並無通往其上之10樓
    之2 ，管道間內有2 根中型塑膠管及1 根大型塑膠管，該大
    型塑膠管接近管道間上方末端磚塊處，已遭截斷，與消防局
    於92年7 月16日勘查現場時拍攝之照片情況相符（另參見92
    年度相字第796 號偵查卷第99頁至第100 頁照片），又該天
    花板內浴室門上方牆壁則有大型塑膠管管口，該管口口徑與
    頂樓排氣座（俗稱「土地公」）外露之塑膠管口徑相同，前
    揭9 樓之4 塑膠管遭截斷情事，於7 樓之4 則無相同情狀，
    有勘驗筆錄在卷得佐，並有照片存卷可稽（參見原審卷3 第
    62頁至第79頁），核與證人蔡國華於原審所證，該大樓9 樓
    之4 之管道間無法連結之意（參見原審卷1 第22 51 頁、本
    卷院3 第169 頁），情狀一致，且證人即鑑定人林平昇於本
    院上述履勘時所證：渠於本件災害發生後，曾至該大樓9 樓
    某戶協助勘查浴室，其通風管道間亦有大型塑膠管被截斷之
    情形，其情狀與原審前開勘驗結果相同等情（參見原審卷3
    第62頁反面至第63頁正面、本卷院3 第212 頁），並無齟齬
    之處。
  (七)另查，證人何俊民即9 樓之4 之第2 手承購人於原審審理時
    證稱：渠向林惠賢承購該屋，從未整修浴廁，直至消防人員
    勘驗時拆開天花板，方知悉有如上情狀，而林惠賢係向建商
    承購裝潢好之樣品屋，渠使用時浴廁時，感覺空氣並不流通
    ，浴廁抽風機運轉，水氣仍不容易散去等語（參見原審卷3
    第141 頁至第146 頁）。又證人楊芷琳即何俊民之妻於原審
    審理時復證述：證人何俊民將該屋所有權移轉予渠，而渠與
    證人何俊民同住該屋，從未整修，其後出租他人，房客亦無
    整修情事，消防局前來勘驗時，渠始知悉排氣管道間上方有
    水泥封住，下方尚有木板等語（參見原審卷3 第147 頁至第
    149 頁），彼此證詞，並無不洽，且與證人即9 樓之4 現承
    租戶陳志州於原審履勘時證述：渠承租該處，並未對浴室進
    行任何裝潢或變動等語（參見原審卷3 第62頁反面），互徵
    屬實。另證人即10樓之2 現所有權人林馬龍在原審審理時且
    證陳：渠因覺前手裝潢甚佳，乃予以承購，故未曾整修過浴
    廁等語（參見原審卷3 第151 頁）；再參以前述被告所自承
    ，該大樓9 樓之4 及10樓之2 述無2 次施工情形（參見原審
    卷2 第165 頁），及原審上揭勘驗結果，於9 樓之4 浴廁天
    花板上，確實尚有板模，且以該處管道間與10樓之2 地板間
    所餘縫隙，已不足上述大塑膠排氣管往右延伸而出，及9 樓
    之4 浴廁門牆面上大塑膠管口切直情況，顯係初次施工時所
    埋設，並非事後切除等情，可認前述證人何俊民、楊芷琳、
    林馬龍等之結證，應合於事實。易言之，前揭勘驗結果所示
    9 樓之4 與10樓之2 間無塑膠管或管道間之連結情況，即被
    告等施工時之實況，而未經他人更動。
  (八)再查，證人即該大樓水電施工人員鄭錦河於原審審理時，初
    雖證稱：該大樓浴廁之排氣係單純利用管道間，而無排氣管
    之設等語（參見原審卷3 第157 頁），惟於檢察官詰問時，
    經提示前述設計圖，渠即更正敘明：該大樓確有排氣管之設
    ，並係用以排出管道間之廢氣，且依照片、竣工圖及管道間
    位置圖所示，其管道應由9 樓之4 水平轉折至10樓之2 ，而
    依勘驗照片，並未見到彼此連結之管道，且9 樓之4 與10樓
    之2 間並無管道間之通道，因此至9 樓之廢氣須透過9 樓之
    4 天花板之路徑，轉折至10樓之管道間，應在9 樓之4 天花
    板上另設1 排氣管連接至10樓之管道間，而被截斷之塑膠管
    即用以連接9 樓之4 至10樓之2 之管道間等語（參見原審卷
    3 第165 頁至第168 頁、第171 頁、第172 頁），益可徵本
    院之履勘結果無誤，其此部分排氣管道間之施工，確有瑕疵
    。承此，復可見原審勘驗現場時，被告庚○○辯稱：該大型
    塑膠管乃排糞管云云，顯屬不實。
  (九)本件一氧化碳之來源係宋又萱使用瓦斯熱水器所產生，已無
    疑義。辯護人執此認為，該大樓浴廁管道間於建築設計及施
    工上，只為排除浴廁內臭味，而非為排放偶然發生之一氧化
    碳，故董淑君、朱慈蓉之死亡，與被告之設計、施工間應無
    因果關係。按刑法上之因果關係係在探究行為人行為與結果
    間有無存在自然法則之關聯性，故應以條件理論作為判斷之
    基準，實務歷來所採之相當因果關係說，實係判斷上述行為
    與結果間是否具有法律上之可歸責性。行為人之行為是否具
    有刑法上之可歸責性，應視該行為是否對於行為客體創設（
    包括製造與提升）一個法律所不容許之危險，且該風險在具
    體事件之因果發生歷程中實現，並導致構成要件結果之發生
    。行為人除非採取降低風險行為或其他可替代之合法行為，
    或該風險不具有法律上之重要性，或所製造者乃法律所容許
    之危險，或其結果之發生無可避免，否則即應就其創造之風
    險負責。當然該風險之實現，必係該行為與結果間具有常態
    關聯性，而非不尋常之結合，其結果之發生復須係犯罪構成
    要件保護效力所及之對象及保護目的範圍。查該大樓之浴廁
    排氣管道，所欲產生之效能，乃在維持浴廁空氣之暢通，以
    維護浴廁使用者呼吸之安全，而其所應具備之排除功能，除
    浴廁偶然所生之臭氣外，尚包含水氣或其他不良或有害健康
    之氣體，尤以該大樓浴廁所處位置，並未對外設有窗戶，其
    理至明，故非如被告所辯，該管道間之排氣之功能祗侷限於
    浴廁臭氣之排除。
  (十)秉上所見，被告於9 樓之4 浴廁天花板上往10樓之2 以上之
    排氣管道間施工，無排氣管道間之連結，亦無利用排氣管相
    接，而9 樓之4 浴廁天花板與10樓之2 地板間並非全然之密
    閉空間，自然無從形成有效之排氣引道，以順利使以下樓層
    之廢氣沿至10樓以上，由屋頂自然排放，故被告之過失行為
    ，已創設一個危險源，即產生危害他人生命、身體、健康之
    法律不可容許之危險。對此危險之發生，以被告之專業及業
    務職權，本應預見，且能預見，本院復查無不能預見之情事
    。
  (十一)查壬○○中毒時，住處之廚房暨臥室窗戶係開啟中，又子○○中毒時，廚房門窗亦均開啟，惟渠等依然中毒，故被告辯
    稱，董淑君、朱慈蓉之死亡係因住處使用冷氣，窗戶緊閉之
    故云云，洵非可信。實則，前述9 樓之4 天花板上排氣管道
    ，無法產生排放廢氣作用之有效連結，而使宋又萱使用瓦斯
    熱水器產生之一氧化碳廢氣無法自然排至屋頂散逸，故再往
    下累積，其一氧化碳因浴廁無法散逸，遂逐漸擴散至其他屋
    內各處，故已不因9 樓之4 以下住處有無開啟其他窗戶而有
    別，殊應指明。
  (十二)被告前開施工不當，其所產生之前開風險，係自其施工起即
    已然存在，並已持續存在。經核，其乃造成加速董淑君、朱
    慈蓉死亡之條件，而就董淑君、朱慈蓉之死亡結果言之，宋
    又萱與被告間之過失行為，復具有因果關係之累積作用。準
    此，縱宋又萱非無過失，然並不能解免被告之過失責任。
  (十三)被告等請求本院函請台北市冷凍空調技師公會為採樣分析鑑
    定，經本院函請該公會至案發地點屋頂為抽氣採樣分析鑑定
    ，判別該採樣氣體是否有浴廁臭氣，經該公會分別於96年4
    月13日、96年6月29日為二次鑑定後，以96年7月13日冷師全
    聯會字第96-056號函提出二份分析鑑定報告書（見本院卷）
    ，惟查，該二份分析鑑定報告書並未明確指出該採樣氣體是
    否含有浴廁臭氣，無法證明9樓之4浴室內之氣體可以經由10
    樓之2旁之管道間向上自屋頂土地公排出，此自無法作為有
    利於被告等之認定。
  (十四)綜上各節，本件事證業臻明確，被告等犯行均堪認定，皆應
    依法論科。
三、被告庚○○係建築師，依法為該大樓之監造人；又被告甲○○為該大樓之施工工地主任，均為從事業務之人。其等核犯
    刑法第276 條第2 項之業務過失致死罪。其等一過失行為，
    同時造成董淑君、朱慈蓉死亡，係觸犯2 罪名，為想像競合
    犯，應依同法第55條規定，從一重處斷。
四、原審據以論罪科刑，固非無據，惟查，本件被告等所犯時間
    係在96年4月24日以前，合於中華民國96年罪犯減刑條例第2
    條第1項第3款減刑規定，原審未及依法減刑，自有未洽。被
    告等二人上訴否認犯罪，指摘原判決不當，固無理由，均已
    如前述，惟原判決既有可議之處，自應由本院予以撤銷改判
    。本院審酌被告等施工未確實，致造成住戶喪失生命，惟本
    件一氧化碳之產生，係因宋又萱使用瓦斯熱水器所致，故被
    告等行為尚非肇事主因，且過失程度非重，其等均無犯罪紀
    錄，有臺灣高等法院被告前案記錄表可按，是素行良好，及
    被告等迄未與被害人達成民事賠償之和解，被告甲○○為實
    際施工之監督者，就此監督細節應較被告庚○○熟稔，故應
    課予較被告庚○○為重之刑責等一切情狀，爰對被告庚○○
    量處有期徒刑7月，並依法減為有期徒刑3月又15日；對被告
    甲○○量處有期徒刑8月，並依法減為有期徒刑4月；又被告
    等行為時之易科罰金折算標準，修正前罰金罰鍰提高標準條
    例第2條前段（現已刪除）規定，就其原定數額提高為100倍
    折算1日，則本件被告等行為時之易科罰金折算標準，應以
    銀元300元折算1日，經折算為新臺幣後，應以新臺幣900元
    折算為1日。惟95年7月1日修正公布施行之刑法第41條第1項
    前段則規定：「犯最重本刑為五年以下有期徒刑以下之刑之
    罪，而受六個月以下有期徒刑或拘役之宣告者，得以新臺幣
    一千元、二千元或三千元折算一日，易科罰金。」比較修正
    前後之易科罰金折算標準，以95年7月1日修正公布施行前之
    規定，較有利於被告等，是依刑法第2條第1項前段，適用修
    正前刑法第41條第1項前段規定，對被告等二人均諭知易科
    罰金之折算標準。
據上論斷，應依刑事訴訟法第369條第1項前段、第364條、第299
條第1項前段，刑法第276條第2項、第55條，修正前刑法第41條
第1項，罰金罰鍰提高標準條例第1條前段，罪犯減刑條例第2條
第1項第3款、第8條第1項、第9條，修正前罰金罰鍰提高標準條
例第2條，判決如主文。
本案經檢察官郭啟東到庭執行職務。
中　　華　　民　　國　　96　　年　　9　 　月　　4　　日
　　　　　　　　　刑事第八庭審判長法　官  鄭文肅
  　　　　　　　　　　　　　　　　法  官  張明松
        　　　　　　　　　　　　　法  官  蔡光治
以上正本證明與原本無異。
如不服本判決，應於收受送達後十日內向本院提出上訴書狀，其
未敘述上訴之理由者並得於提起上訴後十日內向本院補提理由書
（均須按他造當事人之人數附繕本）。
                                  書記官  陳韋杉
中　　華　　民　　國　　96　　年　　9 　　月　　4 　　日
附錄：本案論罪科刑法條全文
附錄本案論罪科刑法條全文：
刑法第276條
因過失致人於死者，處二年以下有期徒刑、拘役或二千元以下罰
金。
從事業務之人，因業務上之過失犯前項之罪者，處五年以下有期
徒刑或拘役，得併科三千元以下罰金。
